【裁判字號】    90,上更(一),4
【裁判日期】    900222
【裁判案由】    竊盜等
【裁判全文】
臺灣高等法院臺南分院刑事判決          九十年度上更(一)字第四號  Ａ
      上  訴  人  臺灣臺南地方法院檢察署檢察官
      被      告  乙  ○  ○
右上訴人因被告竊盜等案件，不服臺灣臺南地方法院八十九年度訴緝字第一號中華民
國八十九年二月十五日第一審判決（起訴案號：臺灣臺南地方法院檢察署八十八年度
偵字第二七三五號、八十七年度偵字第六九五八號、第七一０一號、第七一四０號、
第九六二二號、第一０五五一號、第一三二五二號、第一三三九四號、第一三六六八
號），及台灣台中地方法院檢察署移送併辦 (八十八年度偵字第二四五三三號)，提
起上訴，判決後，經最高法院發回更審，本院判決如左：
      主      文
原判決撤銷。
本件免訴。
      理      由
一、本件公訴意旨略以：被告乙○○有多次竊盜前科，其中於民國（下同）八十一年
    間因竊盜等罪，經本院判處有期徒刑三年二月確定，並於八十五年十一月十九日
    執行完畢，猶不知悔改，復與黃寶傳、林漢清、吳麗珠、黃湍崑、吳雅媚、吳文
    成、林秀珠、朱美英、劉興雄、劉興鴻、劉興龍等人基於意圖為自己不法之所之
    概括犯意，以竊盜及盜刷信用卡詐財為業，並賴以維生，分別於下述時間地點，
    獨自或與他人共同為下列犯罪行為：（一）乙○○與黃寶傳（綽號「黑仔」，經
    本院另案判處有期徒刑五年六月，並強制工作）、林漢清（經臺灣臺南地方法院
    判處有期徒刑二年，並強制工作，現由本院八十八年上訴字第一二七五號另案審
    理中）、吳麗珠（經本院另案判處有期徒刑三年確定）、黃湍崑（經臺灣臺南地
    方法院判處有期徒刑一年六月，現由本院八十八年上訴字第一二七五號另案審理
    中）、吳雅媚（經臺灣臺南地方法院判處有期徒刑一年二月，現由本院八十八年
    上訴字第一二七五號另案審理中）、吳文成、林秀珠、朱美英（右三人均經臺灣
    臺南地方法院判處有期徒刑一年二月，緩刑五年）、劉興雄（綽號大胖仔，經臺
    灣臺南地方法院另案判處有期徒刑二年，並強制工作，現由本院八十九年上訴字
    第二○五號另案審理中）、陳錦墩（經臺灣臺南地方法院另案判處有期徒刑四年
    四月，並強制工作，現由本院八十九年上訴字第二○五號另案審理中）、劉興鴻
    （經臺灣臺南地方法院另案判處有期徒刑二年六月，並強制工作，現由本院八十
    九年上訴字第二○五號另案審理中）、劉興龍（由甲○○○○偵查中），均無正
    當工作，共同基於意圖為自己不法所有犯意之聯絡，組成竊盜及盜刷信用卡集團
    ，並相互切磋技術、互相指導，自八十六年間起，以二人、三人、四人或混合編
    組之方式作業，於附表(一)、(二)所示之時間、地點，竊取附表(一)、(二)所示之被害人
    之財物，該集團於開始作業之際，選定目標，再輪流下手行竊，並相互把風、掩
    護，竊得之財物，均朋分花用（集團成員如附表三，鍾台怡年籍待查證，未據起
    訴），竊得之信用卡則持以盜刷購物，黃寶傳、林漢清等人為求竊得之信用卡能
    順利盜刷不被懷疑，經由其友人劉進義（未據起訴）之介紹後，以新台幣（下同
    ）一萬元之代價，委託勝安印刷廠之吳國興（未據起訴）代為印製信用卡條碼紙
    ，黃寶傳、林漢清等人將印製好之條碼紙，裁減成所需之尺寸，貼於信用卡上，
    並在信用卡上偽造持卡人之簽名，持往附表四所示之大型百貨公司或賣場之金飾
    部盜刷信用卡，並在信用卡簽帳單上偽簽持卡人之姓名，足以生損害於持卡人及
    發卡銀行。黃寶傳、林漢清等人即以此詐術，使商店陷於錯誤而詐得大批金飾，
    再將詐得之金飾持往高雄縣大寮鄉○○路一六八號李裕庭（經臺灣臺南地方法院
    判處有期徒刑八月，緩刑三年確定）經營之禾利銀樓銷贓，數量約有二百兩以上
    ，及持往台中市○○路○段二五六號之六阮罪陳淑熙（經臺灣臺南地方法院判決
    無罪）經營之金足成銀樓銷贓，黃寶傳、林漢分清、乙○○等人即將變賣金飾所
    得款項朋分花用。黃寶傳、林漢清等人又以前述相同之手法，連續向附表四所示
    之通訊行冒刷信用卡，詐購較高級，市面上最暢銷之行動電話後，再以每枝一萬
    元不等之代價，賤賣給台南市○○路經營長欣通訊行之陳志成（未據起訴）、台
    南縣佳里鎮經營長欣通訊行佳里分店之陳啟銘（經臺灣臺南地方法院判處有期徒
    刑八月，緩刑三年，由本院八十八年上訴字第一二七五號另案審理中）、通訊業
    務員陳添壽（經臺灣臺南地方法院判處有期徒刑八月，緩刑三年，由本院八十八
    年上訴字第一二七五號另案審理中），及販賣給台中市日盛通訊行負責人陳世昌
    （經臺灣臺南地方法院另案判處有期徒刑一年，由本院八十八年上訴字第二○五
    號審理中），黃寶傳等人銷贓所得款項則朋分花用。（二）黃輝煌又意圖為自己
    不法之所有，於八十七年八月十二日下午六時許，在台中市大廣三量販店停車場
    ，意圖為自己不法之所有竊取丙○○置於汽車內之富邦銀行、萬泰銀行及慶豐銀
    行信用卡各一張後，持富邦銀行及萬泰銀行信用卡偽造「丙○○」之署押刷卡消
    費，即分別到金九銀樓及金來旺銀樓冒刷，總共盜刷十萬一千二百九十元。足以
    生損害於丙○○、金九銀樓、金來旺銀樓。（三）黃輝煌又意圖為自己不法之所
    有，於八十七年九月二十五日，在台中市家樂福大賣場大墩店地下室停車場，意
    圖為自己不法之所有竊取丁○○置於汽車內之中國國際商業銀行信用卡一張後，
    持該銀行信用卡偽造「丁○○」之署押刷卡消費，即分別到台中市印象精品服飾
    、提紘企業有限公司冒刷，總共盜刷四萬零八百三十元。足以生損害於丁○○、
    印象精品服飾、提紘企業有限公司。嗣於八十七年九月二十七日，黃輝煌再持該
    信用卡至建成銀樓欲冒刷時，經發覺始未得逞。案經台南市警察局第一分局、第
    二分局、第三分局、台南縣警察局歸仁分局報請及戊○○、美商花旗銀行股份有
    限公司訴請台南台南地方法院檢察署檢察官偵查起訴暨移送併辦，因認被告犯刑
    法第三百二十二條之常業竊盜罪、第三百四十條之常業詐欺罪、第二百十條、第
    二百十六條之偽造文書罪，所犯各罪有方法結果之牽連關係，應從一重處斷。
二、按案件曾經判決確定者，應諭知免訴之判決。刑事訴訟法第三百零二條第一款定
    有明文。又刑事訴訟法第三百零二條第一款規定，案件曾經判決確定者，應諭知
    免訴之判決，此項訴訟法上所謂一事不再理之原則，關於實質上一罪或裁判上一
    罪，均有其適用。牽連犯係裁判上一罪，如其方法或結果之犯罪行為，業經判決
    確定，其效力當然及於全部，倘檢察官復就牽連犯中之方法或結果行為，重行起
    訴，即應諭知免訴之判決，不得再予論科。最高法院六０年台非字第七七號著有
    判例。
三、查被告乙○○於八十八年十一月二十五日，在台中市○○路五三三號「家樂福量
    販賣場」地下二樓停車場內，攜帶兇器六角板手與斜口鉗，破壞己○○自小客車
    車門，竊取其車內皮包，得手後，經當場查獲之事實，業據臺灣臺南地方法院於
    八十九年八月二十四日，以八十九年度易字第一六八四號判處有期徒刑捌月確定
    （嗣因被告非累犯，臺灣臺南地方法院以累犯論處，經檢察官提起非常上訴後，
    由最高法院改判為有期徒刑柒月）。業經本院調卷核察無誤，並有前科資料表附
    卷可按。被告所為附表一所載之竊盜犯行，與上開判決確定之竊盜罪間，犯罪手
    段與犯罪構成要件均相同，顯係基於概括犯意為之，應為連續犯。而上開竊盜犯
    行與詐欺、偽造文書間，公訴人又認有方法或結果之牽連關係，屬裁判上一罪。
    揆諸上開說明，被告之上開犯罪行為，既與確定判決有連續、牽連之關係，則上
    開確定判決之效力當然及於全部，茲檢察官復就牽連犯中之方法或結果行為，重
    行起訴，依上開規定自應諭知免訴之判決，並不經言詞辯論為之。
據上論結，應依刑事訴訟法第三百六十九條第一項前段、第三百六十四條、第三百零
二條第一款、第三百零七條判決如主文。
中    華    民    國      九十      年      二      月      二十二      日
                                  臺灣高等法院臺南分院刑事第六庭
                                      審判長法官  戴    勝    利
                                            法官  顏    基    典
                                            法官  徐    宏    志
右正本證明與原本無異。
如不服本判決，應於判決送達後十日內向本院提出上訴狀，其未敘述理由者並應於提
出上訴狀後十日內向本院補提理由書（應附繕本)。
                                      法院書記官  吳    銘    添
中    華    民    國      九十      年      二      月      二十三      日


司法院資訊處製作；財團法人民間司法改革基金會備份。
